





DESARROLLADOR FRONTEND

CONTACTO

966-073-367

brunoleoncalderon18@gmail.com

<u>Portafolio</u>

Linkedin

Github

IDIOMA

Ingles - A2 Español - Nativo

HABILIDADES

Trabajo en equipo Productividad Resolución de Problemas



¡Hola! Soy un desarrollador frontend con una pasión por crear interfaces web asombrosas y funcionales. Con conocimientos en HTML, CSS y JavaScript, junto con experiencia en bibliotecas como React, me esfuerzo por combinar diseño y tecnología para ofrecer experiencias digitales cautivadoras. Mi objetivo es convertir ideas en realidad a través de la programación creativa y la colaboración efectiva.

FORMACIÓN ACADÉMICA

2023 - Actualidad

Academio

Desarrollo web Full-Stack y Ciencias de la Computación

2015-2017

Universidad Tecnologica del Peru

Ingenieria Industrial

EXPERIENCIA

2021 - actualidad

Alfa philia | Analista Administrador

Análisis de datos, creación y control de sistema de Kardex y base de datos usando Excel. Realizandolos en un período de 2 semanas.

2019 - 2021

Servicios M & L currier | Supervisor

Creación y control de sistema de registro de ventas y arqueo de caja. En un período de 48h.

2013 - 2014

Falabella | Reponedor

Empaquetador de productos y guiar al equipo en diferentes campañas de temporada cumpliendo los estandares establecidos al 100%

PPROYECTOS

POKEDEX

https://pokedex-bru.netlify.app/

E-COMMERCE

https://ecommerce-bru-rjs.netlify.app

